# 求助借款大项目下部分项目开工时的资本化利息处理方式？

提问人：b375209415 时间：2015-12-10 20:04:20
请各位大大不吝赐教。 现在碰到的企业有这个情况。以一个大项目的名义借来了 2 个亿，其中可研里面这个大项目分为了若干个独立的小项目。 现在钱借进来了，其中一个独立的小项目也已经开工，已经产生付款义务了，但是这个小项目合同总价才 1000 万，而且和其他的项目是独立的。 至于大项目中的其他项目，还是连设计都没有见到，搞不搞都不确定的事情。 请问各位大大，这种情况下，该如何判断多少利息资本化？ 另外，借来的钱被总部纳入资金池集中管理了，每月给点活期利息··

回答人：chenyiwei
从“借来的钱被总部纳入资金池集中管理了，每月给点活期利息”这一点来看，并未专户存储、专款专用，最多只能按一般借款资本化处理。

提问人：b375209415 时间：2015-12-11 10:09:34
谢谢您， 之前看漏了，企业借款是分两笔， 还有一笔借款同样的情况，但是是专款专用的，放在企业银行账户中需提供工程合同及收款凭证才能动用，也是吃点银行的活期利息，借款本金很大1.5亿，正在开工项目很少，合同总额 300 万左右，还有部分项目已经完工，合同总金额大概 1000 万左右，已经转固。 那么这种您认为资本化利息应当以怎样的思路理解？ 是1.4亿可以资本化？还是只有300 万的本金可以资本化？ 另外，这个项目中包含许多独立的不满足资本化条件（一般需要 1 年及一年以上购建）的资产的购建，那么为相关资产发生的支出对应的利息是否能够资本化？

回答人：chenyiwei
工程投资小于借款本金，而且“包含许多独立的不满足资本化条件的资产购建”？还是建议总体上将这笔借款作为一般借款处理来考虑其借款费用的资本化问题。

提问人：沉默羔羊 时间：2019-04-23 09:31:37
请教陈老师，如果借款满足专户管理，专款专用的条件，用于扩改建项目，但是主要是用于设备的购置，这些单项设备可以购置验收后很快时间独立投入使用，一般在 1 年以内，而不是要形成一条完整的生产线才能使用， 这种是不是不满足利息费用资本化的条件啊？

回答人：chenyiwei
此时不建议利息资本化。